臺灣高雄地方法院刑事判決　　　　　　　　　　　　九十二年度訴字第一七八三號
　　公　訴　人　臺灣高雄地方法院檢察署檢察官
　　被　　　告　甲○○
右列被告因偽造有價證券案件，經檢察官提起公訴（九十二年度偵字第八九一五號）
，而經本院合議庭裁定改由受命法官依簡式審判程序審理，本院判決如左：
    主  文
甲○○共同連續行使偽造之信用卡，累犯，處有期徒刑伍月，如易科罰金，以參佰元
折算壹日。扣案偽造之世華聯合商業銀行卡號0000000000000000號
信用卡壹張沒收。
    事  實
一、甲○○前於民國九十年間因詐欺案件，經法院判處有期徒刑六月確定，甫於九十
    一年四月二十九日執行完畢，猶不知悔改，於九十二年三月十八日，在自由時報
    分類廣告版上見有徵人廣告，而依其上所載之電話號碼與真實姓名年籍均不詳之
    綽號「小馬」、「小剛」、「滿意」及「惠靜」等成年人組成之犯罪集團聯絡，
    「小馬」告以甲○○得盜刷其所有之偽造信用卡詐取財物，並約定推由甲○○出
    面刷卡金額達新臺幣（下同）一萬元後，「小馬」即將該卡贈與甲○○使用。甲○○遂與「小馬」、「小剛」、「滿意」及「惠靜」等人共同基於行使偽造信用
    卡及意圖為自己不法所有之概括犯意聯絡及行為分擔，連續於(一)九十二年四月二
    十二日十五時五十五分許，由甲○○持「小馬」所交付之世華聯合商業銀行卡號
    0000000000000000號偽造信用卡一張，在背面持卡人簽名欄填
    入自己之姓名後，前往位於高雄市前鎮區○○○路二一一號一樓英屬維京群島商
    銀鯨股份有限公司臺灣分公司之「班尼路服飾店」內，佯稱欲以該信用卡刷卡消
    費，選購價值共計一千二百九十七元之服飾三件後，將上開偽造之信用卡交予店
    員丙○○刷卡而行使之，並在簽帳單上簽署自己之姓名，致丙○○誤信該卡為真
    正而如數交付上開服飾。(二)同日十八時四十分許，再前往位於高雄市○○區○○
    路三五六號「家樂福愛河店」地下一樓之「金采珠寶專櫃」選購物品後，復持上
    開偽造之信用卡交予店員而行使之，經該店員持往負責刷卡之櫃臺小姐丁○○刷
    卡時，為丁○○發覺有異而以電話聯絡中國信託商業銀行確認為偽造之信用卡後
    ，報警處理而當場查獲，並扣得前開偽造之信用卡一張。
二、案經高雄市政府警察局三民第一分局報告臺灣高雄地方法院檢察署檢察官偵查起
    訴。
    理  由
一、訊據被告對於右揭犯罪事實坦承不諱，核與證人丙○○於警詢、本院調查時之證
    述及證人丁○○於警詢時之陳述均相符，復有搜索扣押筆錄、扣押物品目錄表、
    信用卡影本、簽帳單、統一發票、營利事業登記證、報紙廣告影本各一紙及照片
    一張附卷可稽，暨上開偽造之信用卡一張扣案足憑，足見被告之自白與事實相符
    ，堪予採信。其確有於前揭時地連續行使偽造信用卡之犯行，洵堪認定，本件事
    證明確，應依法論科。
二、按行使偽造信用卡購買物品之犯行，當然含有詐欺取財之本質，自無庸再論以詐
    欺取財罪（臺灣高等法院暨所屬法院九十年十一月二十二日法律座談會參照）。
    是核被告所為，係犯刑法第二百零一條之一第二項之行使偽造信用卡罪。被告與
    真實姓名年籍均不詳之綽號「小馬」、「小剛」、「滿意」及「惠靜」等成年人
    就上開犯行間，有犯意聯絡及行為分擔，均為共同正犯。其先後二次行使偽造信
    用卡之犯行，時間緊接，手法相似，觸犯構成要件相同之罪名，顯係基於概括犯
    意反覆為之，應依連續犯規定，論以一罪，並加重其刑。又被告前於九十年間因
    詐欺案件，經法院判處有期徒刑六月確定，甫於九十一年四月二十九日執行完畢
    ，此有臺灣高等法院被告全國前案紀錄表一份在卷足憑，其於五年內再犯本件有
    期徒刑以上之罪，為累犯，應依法遞予加重其刑。爰審酌信用卡乃現代社會普遍
    而重要之交易工具，兼具促進經濟發展之功效，而運作之良窳則端賴社會對信用
    卡交易之信任，乃被告持偽造之信用卡消費，足以破壞此一信任關係而對金融交
    易秩序之妨礙甚鉅，惟念其僅因一時貪圖小利而為本件犯行，行使偽造信用卡之
    次數不多、消費金額非鉅，且犯後已坦承犯行等一切情狀，量處如主文所示之刑
    ，並諭知易科罰金之折算標準，以資懲儆。至扣案偽造之世華聯合商業銀行卡號
    0000000000000000號信用卡一張，不問屬於犯人與否，應依刑
    法第二百零五條之規定宣告沒收之。
據上論斷，應依刑事訴訟法第二百九十九條第一項前段、第二百七十三條之一第一項
，刑法第二十八條、第五十六條、第二百零一條之一第二項、第二百零五條、第四十
七條、第四十一條第一項前段，罰金罰鍰提高標準條例第二條，判決如主文。
本案經檢察官乙○○到庭執行職務。
中      華      民      國    九十三    年      一      月      五      日
                                    臺灣高雄地方法院刑事第十一庭
                                        法  官    鄭詠仁
右正本證明與原本無異。
如不服本判決，應於判決送達後十日內，向本院提出上訴狀。
                                        書記官    蔡妮君
中      華      民      國    九十三    年      一      月      五      日
附錄法條：
刑法第二百零一條之一
意圖供行使之用，而偽造、變造信用卡、金融卡、儲值卡或其他相類作為簽帳、提款
、轉帳或支付工具之電磁紀錄物者，處一年以上七年以下有期徒刑，得併科三萬元以
下罰金。
行使前項偽造、變造之信用卡、金融卡、儲值卡或其他相類作為簽帳、提款、轉帳或
支付工具之電磁紀錄物，或意圖供行使之用，而收受或交付於人者，處五年以下有期
徒刑，得併科三萬元以下罰金。
